臺灣臺南地方法院刑事判決　　　　　　　 99年度訴字第607號
公　訴　人　臺灣臺南地方法院檢察署檢察官
被　　　告　蔡惠堂
　　　　　　蔡璿晨
　　　　　　蔡俊賢
　　　　　　黃暐翔
　　　　　　廖曼翔
上列被告因恐嚇取財等案件，經檢察官提起公訴（98年度偵字第
17484號、99年度偵字第5997號），本院判決如下：
    主  文
蔡惠堂共同犯圖利媒介性交罪，處有期徒刑伍月，如易科罰金，
以新臺幣壹仟元折算壹日；又共同犯恐嚇取財罪，處有期徒刑陸
月，如易科罰金，以新臺幣壹仟元折算壹日。應執行有期徒刑拾
月，如易科罰金，以新臺幣壹仟元折算壹日。
蔡璿晨共同犯圖利媒介性交罪，處有期徒刑月，如易科罰金，
以新臺幣壹仟元折算壹日；又共同犯恐嚇取財罪，處有期徒刑陸
月，如易科罰金，以新臺幣壹仟元折算壹日。應執行有期徒刑捌
月，如易科罰金，以新臺幣壹仟元折算壹日。
蔡俊賢共同犯恐嚇取財罪，處有期徒刑陸月，如易科罰金，以新
臺幣壹仟元折算壹日。
蔡惠堂、蔡璿晨其他被訴部分均無罪。
黃暐翔、廖曼翔均無罪。
    事  實
一、蔡惠堂與蔡璿晨為朋友關係，其2人於民國98年6月間某日結
    識已成年之A女（警、偵卷內代號為0000-0000號，下稱A女
    。A女係蔡惠堂、蔡璿晨等人所涉違反人口販運防制法案件
    之被害人，依該法規定不得揭露足以識別其身分之資訊，雖
    本院並未認定蔡惠堂、蔡璿晨等人涉有違反人口販運防制法
    情事，但因本案尚未確定，為確保後續審理程序中仍得貫徹
    該法保護A女隱私資料之精神，不宜逕行揭露A女之身分，故
    其真實姓名、年籍資料詳卷）後，因其2人與A女均缺款花用
    ，蔡惠堂、蔡璿晨2人竟即基於意圖使女子與他人為性交行
    為而媒介以營利之犯意聯絡，欲以介紹不特定男客與A女從
    事性交易之方式從中牟取利益，而於98年7月下旬某日下午
    ，由蔡惠堂以不詳方式與姓名、年籍均不詳之成年男子取得
    聯繫，約明由A女與該名男子從事性交行為之性交易服務，
    代價則為新臺幣（下同）2,500元後，蔡惠堂即指示蔡璿晨
    載送A女至址設臺南市○○區○○街349號之「太子大飯店」
    2樓某房間與該名男子從事性交行為，並由蔡璿晨先向該名
    男子收取2,500元之性交易對價，所得款項由蔡惠堂、蔡璿
    晨做為生活費用花用完畢，蔡惠堂、蔡璿晨遂共同以此方式
    媒介A女與他人從事性交行為以營利。嗣因A女與蔡惠堂、蔡
    璿晨2人因故不歡而散，乃於返家後由家人陪同報警，乃為
    警查悉上情。
二、蔡惠堂另曾要求友人陳啟棟之配偶楊淑君出面再以蔡惠堂所
    有、經過戶至楊淑君名下之車號EYJ-200號機車質借款項供
    其花用，而於98年7月29日某時，與蔡璿晨之堂兄蔡俊賢、
    楊淑君等人一同至址設臺南縣永康市（現已改制為臺南市永
    康區○○○路529號之「隆誠當鋪」辦理借款事宜，惟因「
    隆誠當鋪」承辦人員以楊淑君係人頭而拒絕借貸，蔡俊賢並
    因故遭不詳人士毆打，蔡惠堂、蔡璿晨及蔡俊賢遂均心生怨
    憤，明知陳啟棟及楊淑君並未積欠其等款項，亦與蔡俊賢遭
    毆打之事無涉，其等本無權利要求陳啟棟或楊淑君賠償或為
    其他給付，竟仍思要求陳啟棟或楊淑君給付款項供其等花用
    ，且認如陳啟棟或楊淑君不依其等要求行事，將以恫嚇之方
    式要求陳啟棟或楊淑君同意給付款項。謀議既定，蔡惠堂、
    蔡璿晨與蔡俊賢即共同意圖為自己不法之所有，基於恐嚇取
    財之犯意聯絡，推由蔡璿晨、蔡俊賢依此等謀議內容，於同
    年7月30日近午時，至陳啟棟、楊淑君位於臺南市○○區○
    ○路7段97巷18號之住處車庫內，要求陳啟棟應為上開借款
    不成及蔡俊賢遭毆打之事負責，嗣因陳啟棟未立即允諾支付
    款項與蔡惠堂、蔡璿晨及蔡俊賢等人，蔡璿晨即承前與蔡惠
    堂、蔡俊賢之恐嚇取財犯意聯絡，向陳啟棟恫稱：其包包內
    有傢伙等語，以此將加害陳啟棟及伊家人之生命、身體之事
    恐嚇陳啟棟，而陳啟棟考量伊配偶楊淑君及子女當時均在上
    址住處內，唯恐蔡璿晨、蔡俊賢將對伊或伊家人不利，心生
    畏懼，乃簽發面額為20,000元之本票1張與蔡璿晨，蔡惠堂
    、蔡璿晨及蔡俊賢遂共同以此恐嚇之方式，使陳啟棟交付上
    開面額20,000元之本票。迨檢、警偵辦蔡惠堂、蔡璿晨涉嫌
    之上開妨害風化案件時，始循線查知上情。
三、案經臺南市警察局第二分局（現已改制為臺南市政府警察局
    第二分局，下稱第二分局）報告臺灣臺南地方法院檢察署檢
    察官偵查起訴。
    理  由
壹、程序部分：
一、關於證據能力之認定：
  (一)本件以下所引用具傳聞證據性質之供述證據，除證人A女、
    陳啟棟及楊淑君於偵查中具結後向檢察官所為之陳述，業經
    具結且無顯不可信之情形存在，依刑事訴訟法第159條之1第
    2項規定，具備證據能力外；其餘之供述證據，因檢察官、
    被告蔡惠堂、蔡璿晨、蔡俊賢、黃暐翔及廖曼翔於本案言詞
    辯論終結前，均未爭執其證據能力，本院審酌前開證據之作
    成或取得之狀況，均無非法或不當取證之情事，且亦無顯不
    可信之情況，復經本院於審判期日就上開證據依法進行調查
    、辯論，依刑事訴訟法第159條之5規定，均具有證據能力。
  (二)又卷附臺南市○○區○○路3段171巷3號9樓之8之房屋租賃
    契約書、「隆城當舖」當票（客戶姓名分別為A女及楊淑君
    ）、正統鹿耳門聖母廟管理委員會香客大樓香客住宿登記表
    、門號0000000000號行動電話之門號申請書、基本資料及通
    聯調閱查詢單、「999卡拉OK」98年7月1日至同年8月12日之
    排班表即工作紀錄單、00-0000000號、00-0000000號電話及
    門號0000000000號行動電話之申辦人資料、繳費紀錄及通話
    明細報表、A女之代號及真實姓名對照表等書證，均非屬供
    述證據，均無傳聞法則之適用，復均無違反法定程序取得之
    情形，依刑事訴訟法第158條之4規定之反面解釋，均應有證
    據能力，合先敘明。
二、次按法院認為應科拘役、罰金或應諭知免刑或無罪之案件，
    被告經合法傳喚無正當理由不到庭者，得不待其陳述逕行判
    決，刑事訴訟法第306條定有明文。本院前已將100年6月1日
    之審理期日傳票郵寄至被告黃暐翔位於臺南市○○區○○路
    7段97巷42號之20之住所，雖郵差未得會晤被告黃暐翔本人
    ，亦未得將上開傳票付與有辨別事理能力之同居人或受僱人
    ，惟已依法於同年5月5日將上開傳票寄存上址送達地之警察
    機關，並於同年5月16日生合法送達之效力乙情，有本院送
    達證書1張在卷可稽（本院卷二第182頁），足認被告黃暐翔
    於上開期日業經合法傳喚無誤；而被告黃暐翔雖經合法傳喚
    無正當理由未到庭，惟因本院認為其被訴部分應諭知無罪（
    詳後述），爰依上開規定，不待被告黃暐翔陳述逕行判決，
    亦先敘明。
貳、有罪部分：
一、被告蔡惠堂、蔡璿晨共同圖利媒介性交部分：
    訊據被告蔡惠堂矢口否認有何圖利媒介性交犯行，被告蔡璿
    晨則雖坦承其於98年7月下旬某日曾由被告蔡惠堂告知A女要
    到臺南市○○區○○街349號之「太子大飯店」，乃由其載
    送A女前往，其與A女到達上址飯店後，其先應A女要求至該
    飯店2樓某房間向某不詳姓名、年籍之男子收受2,500元款項
    ，隨後即留A女1人在上址飯店，俟被告蔡惠堂通知始再至上
    址飯店接回A女之事實，惟亦矢口否認涉有圖利媒介A女與他
    人性交之犯行。被告蔡惠堂辯稱：其完全不知A女與他人從
    事性交易之事，係於其因本案受偵辦之過程中始聽聞此事云
    云；被告蔡璿晨則辯稱：其僅係依被告蔡惠堂通知載送A女
    至上址飯店，並向不詳姓名、年籍之男子收取上開款項，其
    不知A女係至該處從事性交易，亦不知A女實際上有無在上開
    時、地與他人為性交易之行為云云。經查：
  (一)上開事實欄「一」所示之犯罪事實，業經被告兼證人蔡璿晨
    於警詢中先陳稱：98年7月底其曾騎機車載A女前往上址「太
    子大飯店」從事性交易，因被告蔡惠堂失明（筆錄誤載為失
    聰），故被告蔡惠堂要其載A女前去性交易，該次性交易金
    額為2,500元，係由其直接向客人拿取，所得款項即交給被
    告蔡惠堂等語，又陳稱：其等只安排A女從事性交易1次，地
    點是在「太子大飯店」2樓，獲利2,500元，其不知該次性交
    易係如何安排，亦不認識該名男客，但該名男客在性交易前
    就已交付其2,500元等語，復詳細陳稱：其僅曾載送A女至「
    太子大飯店」賣淫1次，當天係被告蔡惠堂打電話要其至A女
    租屋處載送A女至上址「太子大飯店」某號房間，其載送A女
    到達「太子大飯店」後，先上樓進入該房間收取2,500元，
    再下樓叫A女進入上開房間賣淫，空檔時間其將上開款項拿
    給被告蔡惠堂，相隔約30分鐘後其再依被告蔡惠堂要求前往
    「太子大飯店」載送A女返回租屋處等語甚詳（警(一)卷即第
    二分局南市警二刑字第09842038031號卷第16頁反面至第17
    頁正面，警(二)卷即第二分局南市警二刑字第09842011740號
    卷第19頁反面至第21頁正面、第22頁反面至第23頁正面）；
    並於偵查中再陳稱：98年7月間其曾搭載A女至「太子大飯店
    」進行性交易，是被告蔡惠堂要其載送A女至「太子大飯店
    」從事性交易的，性交易金額是2,500元，其交給被告蔡惠
    堂等語無訛（偵(一)卷即臺灣臺南地方法院檢察署98年度偵字
    第17484號卷第48至49頁）。又據證人A女於警詢中先證稱：
    98年7月底被告蔡惠堂要伊至上址「太子大飯店」接客從事
    全套性交易，該日係由被告蔡璿晨騎機車載伊至「太子大飯
    店」接客，性交易代價之款項由被告蔡璿晨收取等語，再證
    稱：伊曾在「太子大飯店」與不知名之客人從事性交易，伊
    沒拿到錢等語，復證稱：被告蔡惠堂說伊在「999卡拉OK」
    工作還錢太慢，故曾要伊至「太子大飯店」接客賺錢等語（
    警(一)卷第73頁反面至第74頁正面，偵(三)卷即臺灣臺南地方法
    院檢察署98年度他字第3270號卷第34頁正反面，偵(四)卷即同
    署98年度他字第2535號卷第56頁）；及於本院審理中結證稱
    ：98年7月底某日被告蔡璿晨曾載伊至上址「太子大飯店」
    ，被告蔡璿晨先進入該飯店，出來後就要伊進去，伊才知道
    是要到該處進行性交易，伊與客人為性交行為後，被告蔡璿
    晨始再至「太子大飯店」接伊離去，伊沒有拿到性交易代價
    之款項，也不知是何人收取該等款項，事後被告蔡璿晨表示
    是被告蔡惠堂要求被告蔡璿晨載伊去「太子大飯店」的等語
    歷歷（本院卷二第45至47頁）。衡諸證人A女雖曾另指述被
    告蔡惠堂涉嫌對伊強制性交（此部分業經檢察官另為不起訴
    處分確定），及被告蔡惠堂、蔡璿晨等人試圖限制伊行動自
    由等情事（詳後述），足見證人A女對被告蔡惠堂、蔡璿晨
    原非無嫌怨存在，本難期證人A女之指述全然客觀、公正，
    而不無渲染或誇大之可能；惟經比對被告兼證人蔡璿晨之上
    開陳述內容與證人A女之上開證述內容，被告兼證人蔡璿晨
    及證人A女對於被告蔡惠堂曾於98年7月下旬某日要求被告蔡
    璿晨載送證人A女至上址「太子大飯店」從事性交易、被告
    蔡璿晨載送證人A女到達「太子大飯店」後係由被告蔡璿晨
    先進入上址「太子大飯店」向不詳男客收取2,500元款項、
    該款項嗣後由被告蔡璿晨交付與被告蔡惠堂、證人A女係在
    被告蔡璿晨收取上開款項後始進入上址「太子大飯店」與不
    詳男客進行性交行為、證人A女與該不詳男客從事性交易後
    再由被告蔡璿晨接送回租屋處等事項之歷次陳述均大致相符
    ，且互核尚屬一致，兩相對照，應足認證人A女上開證述內
    容堪可採信。又參以證人A女是否曾從事上開性交易行為，
    除與被告蔡惠堂是否涉有圖利媒介性交犯行乙事至為相關外
    ，被告蔡璿晨身為知悉上情並實際載送證人A女前往上址「
    太子大飯店」從事性交易行為之人，更難辭其咎，亦可認被
    告兼證人蔡璿晨尚無故陷被告蔡惠堂於罪而虛偽證述，導致
    自己將同受刑事訴追之可能，其上開陳述尤值憑信，由此益
    徵被告蔡惠堂、蔡璿晨於98年7月下旬某日確曾有以被告蔡
    惠堂居間聯絡、被告蔡璿晨載送證人A女前往約定地點即「
    太子大飯店」從事性交易之分工方式，共同違犯上開圖利媒
    介性交犯行無疑。
  (二)至被告兼證人蔡璿晨於本院審理中雖翻異前詞，證稱：98年
    7月底其曾載送證人A女至上址「太子大飯店」，但不知證人
    A女是否前往該處從事性交易，其雖曾至「太子大飯店」某
    房間內向某男子收取2,500元款項，然此係其應證人A女之要
    求所為，其收取上開款項後，係置於證人A女租屋處之桌上
    未擅自使用，亦未將之交付與被告蔡惠堂云云（本院卷二第
    141頁正面至第142頁正面、第145頁反面）。惟被告兼證人
    蔡璿晨於警詢、偵查中均已就其與被告蔡惠堂上開共同圖利
    媒介證人A女與他人性交之犯行詳細陳述，該等陳述內容並
    堪採信，且與證人A女所述尚可互為參照映證，業如前述，
    被告兼證人蔡璿晨於本院審理中為求脫免罪責而為迥異之陳
    述，即難遽信；參之被告兼證人蔡璿晨就其何以於本院審理
    中為反於上開警、偵訊中陳述內容之證述，則僅泛稱：其於
    警詢中所述係因員警挑撥離間，因其至警局當日，曾遭證人
    A女之表哥或堂哥在警局大門衝過來毆打，警局副局長曾問
    其要不要告該人傷害，其表示這僅是誤會而不要提告，之後
    警察要其到旁邊等候，並向其表示被告蔡惠堂欲陷害之，證
    人A女之表哥或堂哥又認為其和被告蔡惠堂是集團份子，叫
    其要小心一點、出去之後就死定了等語，其認為證人A女之
    表哥或堂哥和員警很熟，感到害怕，始於警詢中為該等陳述
    云云（本院卷二第143頁正面、第144頁反面至第145頁正面
    ），然觀諸被告蔡璿晨於警詢中之陳述可知，其雖曾陳稱有
    受被告蔡惠堂指示載送證人A女至「太子大飯店」從事性交
    易，及將其所收取之性交易對價2,500元交付與被告蔡惠堂
    之事，但就其是否有與被告蔡惠堂等人以監控、強迫、限制
    行動自由等方式逼迫證人A女從事性交易或其他工作等情事
    ，則始終均能為否定之表示，顯見被告蔡璿晨當時並非不能
    依憑己意自主陳述，尚無因害怕而勢須誣指被告蔡惠堂之情
    形，其上開就本院審理中證述與警詢中所述不同之原因之陳
    述，實已難逕予憑採。況被告兼證人蔡璿晨上開警詢中之陳
    述，除不利於被告蔡惠堂外，亦使其自身同涉有圖利媒介性
    交犯行，亦如前述，苟被告蔡璿晨確因受挑撥而欲為不實陳
    述，以免橫遭認定其為被告蔡惠堂之同夥，衡情應係單純指
    述被告蔡惠堂所涉之犯行，殊無一併敘明其如何參與該等犯
    行之理，益見被告兼證人蔡璿晨於警詢中所述，確係本於其
    親身經歷之事實無誤。再參酌被告兼證人蔡璿晨於偵查中亦
    曾向檢察官陳稱其於98年7月間曾應被告蔡惠堂要求而搭載
    證人A女至「太子大飯店」進行性交易，其收取性交易對價
    2,500元後交與被告蔡惠堂等語明確，而被告兼證人蔡璿晨
    於偵查中未遭恐嚇或威脅，可自由陳述乙情，亦經其於本院
    審理中陳述甚明（本院卷第145頁正反面），更可徵被告兼
    證人蔡璿晨上開於本院審理中所為反於其警詢、偵查中所述
    內容之證述，應係為圖脫罪或為迴護被告蔡惠堂所為之卸責
    之詞，洵無足採。
  (三)另證人A女於警詢及本院審理中雖均曾證稱伊於上開時、地
    實無意願與該名不詳姓名、年籍男子從事性交易，係被告蔡
    璿晨載送伊前去，伊不敢拒絕云云（警(一)卷第76頁正面至第
    77頁正面，本院卷二第45至47頁）；然證人A女於本院審理
    中復曾證稱：被告蔡璿晨送伊到「太子大飯店」大門口，叫
    伊自己上去後就離開了，係伊自己搭電梯至房間與不詳男客
    進行性交行為等語綦詳（本院卷二第46頁），則依證人A女
    上開所述，若證人A女確不欲依被告蔡惠堂、蔡璿晨安排與
    他人為性交易，則在被告蔡璿晨載送伊至上址「太子大飯店
    」後，因被告蔡璿晨並未陪同伊至有不詳男客等候之飯店房
    間而係逕行離去，證人A女應可利用此一空檔自行離開，甚
    可立即向親友求援或報警尋求協助，當無可能仍順從被告蔡
    惠堂、蔡璿晨之安排主動至飯店房間內與他人從事性交行為
    。又本件依現有證據，亦尚無從認定被告蔡惠堂、蔡璿晨有
    何利用不當債務約束證人A女，或利用證人A女不能、不知或
    難以求助之處境，或以其他不法手段使證人A女從事性交易
    之行為（此部分另詳後列「」所述），是被告蔡惠堂、蔡
    璿晨應係在證人A女亦有意願藉由性交易之方式賺取款項之
    前提下，由被告蔡惠堂聯繫不詳男客安排性交易事宜，再由
    被告蔡璿晨負責載送證人A女前往「太子大飯店」從事性交
    易等情，應甚顯然。
  (四)末以公訴意旨雖認被告黃暐翔、廖曼翔亦曾參與上述使證人
    A女與他人為性交易行為之犯行，然本件實無證據足證被告
    黃暐翔、廖曼翔知悉證人A女上開與他人從事性交易之事，
    亦無證據足供證明被告黃暐翔、廖曼翔與被告蔡惠堂、蔡璿
    晨間就此等犯行有何犯意之聯絡或行為之分擔（此部分另詳
    後列「」所述），即尚無從認定被告黃暐翔、廖曼翔亦為
    被告蔡惠堂、蔡璿晨上開犯行之共犯，併附敘明。
  (五)從而，被告蔡惠堂、蔡璿晨上開圖利媒介性交犯行罪證甚明
    ，其2人上開所辯，均無非臨訟飾卸之詞，不足採信，被告
    蔡惠堂、蔡璿晨2人此部分犯行均洵堪認定，應予依法論科
    。
二、被告蔡惠堂、蔡璿晨與蔡俊賢共同恐嚇取財部分：
    訊據被告蔡惠堂固坦承其曾於98年7月29日與陳啟棟之配偶
    楊淑君等人前往「隆誠當鋪」借款遭拒，及被告蔡俊賢曾因
    故遭人毆打，而曾與被告蔡俊賢一同前往陳啟棟及楊淑君位
    於臺南市○○區○○路7段97巷18號之住處質問陳啟棟之事
    實，被告蔡璿晨雖亦坦承其曾因被告蔡俊賢因故遭毆打之事
    ，於同年7月30日與被告蔡俊賢前往陳啟棟、楊淑君上址住
    處質問陳啟棟，陳啟棟其後確曾簽發1張面額為20,000元之
    本票等事實，被告蔡俊賢亦坦承曾因其在「隆誠當鋪」遭人
    毆打乙事，於上開時間前往陳啟棟上址住處要求陳啟棟賠償
    ，及陳啟棟確曾簽發上述本票之事，惟均矢口否認有何恐嚇
    取財之犯行。被告蔡惠堂辯稱：被告蔡璿晨欲和被告蔡俊賢
    一同前往陳啟棟住處，詢問陳啟棟如何處理被告蔡俊賢遭人
    毆打乙事之際，曾詢問其是否要一起前往，其即表示其不介
    入此事云云；被告蔡璿晨辯稱：其與被告蔡俊賢一同前往陳
    啟棟住處找陳啟棟，係為瞭解被告蔡俊賢為何遭人毆打，陳
    啟棟說被告蔡俊賢被打活該，其乃表示陳啟棟至少應賠償醫
    藥費，陳啟棟遂主動簽發1張面額為20,000元之本票，其和
    被告蔡俊賢認為其2人只是要討一點醫藥費，不須索討如此
    高額之款項，故其當場即將上開本票撕毀云云；被告蔡俊賢
    則辯稱：其於上開時、地前去找陳啟棟，只是因其遭人毆打
    ，要陳啟棟賠償數百元之醫藥費，是陳啟棟自己要簽面額20
    ,000元之本票給其與被告蔡璿晨，其認為其未付出如此高額
    之醫藥費，不能跟陳啟棟拿這些錢，故上述本票已遭其與被
    告蔡璿晨撕毀，此後其也未曾再跟陳啟棟索討任何款項云云
    。經查：
  (一)上開事實欄「二」所示之犯罪事實，業據證人即被害人陳啟
    棟先於警詢中陳稱：98年7月29日伊與配偶楊淑君及被告蔡
    惠堂、蔡俊賢等人至上址「隆誠當鋪」借款未果，被告蔡惠
    堂及蔡俊賢遭言語羞辱，被告蔡俊賢並遭人拍頭及捏鼻子，
    「隆誠當鋪」內之「冠宏」說此事要找介紹人即被告蔡惠堂
    處理，要伊與楊淑君先離開，伊與楊淑君回家後被告蔡俊賢
    隨即至伊上址住處，說被告蔡惠堂馬上來，要伊與楊淑君不
    要睡，被告蔡惠堂前來後即責怪伊與楊淑君亂講話，害其無
    法借到錢，問伊要如何處理，伊不曉得如何回答，被告蔡惠
    堂後來要被告蔡俊賢載其回家，且口氣很衝地表示要回去好
    好想想要如何處理「這家子的事」，隔天上午被告蔡璿晨及
    蔡俊賢就到伊住處，被告蔡璿晨說「明哥」（即被告蔡惠堂
    ）叫其等來，又說「明哥」在「隆誠當舖」被羞辱的事要其
    等處理，被告蔡璿晨並要伊與楊淑君付20,000元了事，伊與
    楊淑君沒錢處理，被告蔡璿晨即要被告蔡俊賢拿出本票，並
    告訴伊其包包內有傢伙，要伊乖乖聽話簽本票，否則會對伊
    全家不客氣，當時伊小孩也在家，伊怕不聽話簽本票，其等
    會對伊全家不利，所以才被迫簽發20,000元之本票等語（警
    (一)卷第63頁反面至第64頁反面）；於偵查中亦證稱：有1張
    面額20,000元之本票是被告蔡璿晨及蔡俊賢於98年7月間到
    伊住處逼伊簽發的，其2人表示是被告蔡惠堂要其等來處理
    的，因為被告蔡惠堂等人本來要用車號EYJ-200號機車再向
    「隆誠當鋪」借10,000元款項，後來「隆誠當鋪」不願意借
    款，故被告蔡惠堂怪罪是伊配偶楊淑君亂講話所致，被告蔡
    璿晨等人說其等手上有傢伙，要伊賠20,000元，逼迫伊簽本
    票賠錢了事，伊想說萬一不簽可能發生事情，遂簽發該張本
    票等語（偵(一)卷第36至37頁）；復於本院審理中再結證稱：
    98年7月13日伊和被告蔡惠堂曾以伊配偶楊淑君名義，以原
    為被告蔡惠堂所有、後過戶至伊配偶楊淑君名下之車號EYJ-
    200號機車向「隆誠當舖」質借20,000元款項，後被告蔡惠
    堂欲再以該機車增借10,000元款項，故被告蔡惠堂、蔡俊賢
    及友人盧志鴻即於同年7月29日帶伊配偶楊淑君至「隆誠當
    舖」借款，其後「隆誠當鋪」曾致電叫伊過去，但因伊配偶
    楊淑君名義先前已借過1次錢未還，故「隆誠當鋪」不願再
    同意其等借款，該日借款未果後伊和配偶楊淑君先回到伊等
    住處，不知何人曾託盧志鴻告訴伊等先不要睡覺，被告蔡惠
    堂等人會來處理這件事情，後來被告蔡惠堂、蔡俊賢2人就
    到伊等住處，被告蔡惠堂說係因伊配偶楊淑君亂說話，才害
    其等借不到錢，要伊對這件事情做個交代，其隔天會找人過
    來和伊談這個事情，翌日近午時被告蔡璿晨和蔡俊賢就到伊
    上開住處車庫，問伊上開事情要怎麼處理，伊說伊身上沒什
    麼錢，要請客賠不是，被告蔡璿晨等人不接受，開價要伊賠
    償30,000元，伊說30,000元太多了，問說20,000元可以嗎，
    被告蔡璿晨等人說20,000元就簽本票，有錢就慢慢還，伊才
    簽了20,000元本票交給被告蔡璿晨，伊其實認為被告蔡惠堂
    借不到款項並非伊或配偶楊淑君之過錯，無須負賠償之責，
    但被告蔡璿晨曾說其包包內有傢伙，而當時伊配偶楊淑君及
    子女均在上開住處內，且伊係1人在上開車庫內面對被告蔡
    璿晨及蔡俊賢，無法報警或求援，伊感到害怕，才簽發上開
    本票，伊並未看到被告蔡璿晨等人將本票撕毀等語（本院卷
    三第3頁反面至第5頁反面）。參酌證人陳啟棟雖因簽發上開
    本票等事，與被告蔡惠堂、蔡璿晨及蔡俊賢間非無嫌隙，然
    證人陳啟棟係於接獲員警通知後，至警局說明伊與被告蔡惠
    堂等人之關係時，始一併說明上開被害過程，並無主動向員
    警申告上開被害經過之舉動，衡情原難認伊係為求豁免上開
    債務而故為不實之指述；況證人陳啟棟亦證稱被告蔡璿晨嗣
    後雖曾以電話要求伊支付上開票款，但因伊沒有錢，故除曾
    給付1,500元1次外，後來並未給付等語（本院卷三第4頁正
    面、第5頁反面），足見被告蔡璿晨等人尚未再以其他方式
    強行追索此等票款，應認證人陳啟棟尚無求為脫免此等票款
    債務，而故於具結後為不實證述誣指被告蔡惠堂、蔡璿晨及
    蔡俊賢等人，以致伊自身亦另擔負偽證罪責風險之必要，證
    人陳啟棟應係本於事實為上開證述無疑。且證人陳啟棟關於
    其如何因被告蔡璿晨之言語恫嚇心生畏懼而簽發上開本票等
    有關被告蔡惠堂、蔡璿晨及蔡俊賢上開共同恐嚇取財犯行之
    重要情節，前後證述均大致相符，與證人盧志鴻於本院審理
    中證稱：案發當時伊曾在證人陳啟棟住處客廳聽到證人陳啟
    棟要簽本票之事，但伊認為被告蔡俊賢在「隆誠當鋪」遭人
    毆打乙事與證人陳啟棟無關，故被告蔡璿晨及蔡俊賢離開後
    ，伊曾罵證人陳啟棟為何要簽本票，但伊不知證人陳啟棟實
    際有無簽發本票等語（本院卷三第9頁正面）亦大致相符，
    亦應足認證人陳啟棟上開證述內容堪值採信。再衡諸無論被
    告蔡璿晨或蔡俊賢亦均不否認證人陳啟棟曾簽發面額20,000
    元之本票乙事，證人陳啟棟曾簽發上述本票之事更堪認定；
    而被告蔡惠堂、蔡璿晨或蔡俊賢除曾陳述被告蔡惠堂等人於
    98年7月29日至「隆誠當鋪」借款未果及被告蔡俊賢曾因故
    遭人毆打等事項外，其等自始均未能清楚說明證人陳啟棟因
    何有須支付款項賠償被告蔡惠堂、蔡璿晨或蔡俊賢之義務，
    則以證人陳啟棟自陳伊於本案案發前方曾以98年7月13日由
    伊配偶楊淑君出具名義向「隆誠當鋪」質借之款項中之10,0
    00元償還伊向其他當鋪所質借之款項乙情觀之（本院卷三第
    4頁反面至第5頁正面），證人陳啟棟當時既須再度借款始能
    償還其他債務，其時伊之經濟狀況顯然已甚不良，斷無可能
    在伊原無義務賠償被告蔡惠堂、蔡璿晨或蔡俊賢之情形下，
    即率然再行簽發顯然超越伊支付能力之面額20,000元本票與
    被告蔡璿晨等人，益見證人陳啟棟簽發上開本票時，確係因
    遭被告蔡璿晨等人言語恫嚇，心生畏懼而選擇依被告蔡璿晨
    等人之指示行事甚明；被告蔡璿晨、蔡俊賢猶辯稱證人陳啟
    棟係自願簽發上開本票賠償被告蔡俊賢云云，顯無憑據且悖
    於事理，均無非臨訟飾卸之詞，無以遽信。
  (二)第查被告蔡惠堂於被告蔡璿晨在98年7月30日向證人陳啟棟
    恫稱其包包內有傢伙等語，而使證人陳啟棟畏懼被告蔡璿晨
    、蔡俊賢危及伊與家人之生命、身體安全，乃簽發上述面額
    20,000元本票時雖不在場，然被告蔡俊賢等人於前1日即同
    年7月29日曾與證人陳啟棟之配偶楊淑君前往「隆誠當鋪」
    借款，被告蔡俊賢曾因故遭人毆打，被告蔡惠堂遂與被告蔡
    俊賢一同前往證人陳啟棟上址住處，質問為何會發生此事等
    情，業據被告蔡惠堂自承不諱，核與證人陳啟棟上開證述內
    容相符，堪認證人陳啟棟所述被告蔡惠堂曾要求伊對其等向
    「隆誠當鋪」借款未果及被告蔡俊賢因故遭人毆打乙事負責
    等情，確屬非虛。又98年7月29日被告蔡惠堂等人至證人陳
    啟棟上址住處就前述事項質問證人陳啟棟後，被告蔡惠堂曾
    稱會於翌日找人過來和伊談論此一事情如何處理，翌日被告
    蔡璿晨及蔡俊賢至證人陳啟棟上址住處恫嚇證人陳啟棟簽發
    上開面額20,000元之本票前，亦曾向證人陳啟棟稱是被告蔡
    惠堂要其等前來等情，復經證人陳啟棟證述歷歷，有如前述
    ；衡以證人陳啟棟就被告蔡惠堂是否指使被告蔡璿晨等人以
    恐嚇手段使之簽發上開本票乙情，係僅證稱：被告蔡璿晨等
    人並沒有說是被告蔡惠堂要伊賠償，但伊覺得伊簽發該張本
    票是要給被告蔡惠堂，因為被告蔡惠堂之前說被告蔡璿晨是
    其小弟，且被告蔡惠堂在前1日晚上曾說會找人來處理此事
    ，故伊才會認為被告蔡璿晨當日是幫被告蔡惠堂來處理事情
    的等語（本院卷第5頁反面至第6頁正面），是以證人陳啟棟
    之證述，雖未能直接證明被告蔡惠堂與蔡璿晨、蔡俊賢間之
    謀議情形，然由此更可徵證人陳啟棟並無虛構事實誣陷被告
    蔡惠堂之意，證人陳啟棟上開證述內容尤值憑信，上開被告
    蔡璿晨、蔡俊賢於案發時、地曾表明係受被告蔡惠堂指示而
    來之事實，亦同堪認定。而被告蔡璿晨雖為被告蔡俊賢之堂
    弟，對被告蔡俊賢因故遭人毆打之事或可能較為氣憤，惟被
    告蔡璿晨係受被告蔡惠堂指示始就被告蔡惠堂等人向「隆誠
    當鋪」借款未果及被告蔡俊賢遭人毆打乙事，至證人陳啟棟
    上址住處要求證人陳啟棟處理等情，既經本院認定如上，應
    認被告蔡璿晨尚非單純僅為被告蔡俊賢出氣，而係受被告蔡
    惠堂之託欲前往該處要求證人陳啟棟為前述事項負責，衡情
    被告蔡璿晨既係受被告蔡惠堂之託處理此事，即尚無擅自以
    其包包內有傢伙等語恫嚇證人陳啟棟之理；且被告蔡璿晨於
    警詢中亦陳稱被告蔡惠堂會不定時給其零用錢或請其吃東西
    ，如同其大哥一般，故其會聽被告蔡惠堂之指示等語（警(一)
    卷第17頁正面），益見被告蔡璿晨與蔡俊賢受被告蔡惠堂之
    託前往證人陳啟棟上址住處時，被告蔡璿晨應係依從被告蔡
    惠堂之指示行事，是被告蔡璿晨上開所為應係出於與被告蔡
    惠堂、蔡俊賢間之默契或謀議無疑。再參之被告蔡惠堂既於
    案發前1日即向證人陳啟棟稱會於翌日找人前來處理上開事
    項，則其於被告蔡璿晨、蔡俊賢2人依其指示行事時未同在
    現場，而係待被告蔡璿晨或蔡俊賢達成目的後再行通知乙情
    ，實與社會常情相符，亦合於數人共同犯罪之型態中，主事
    者不輕易出面，以免橫遭查獲之常見犯罪態樣，應認被告蔡
    惠堂與蔡璿晨、蔡俊賢就以上開話語恫嚇證人陳啟棟，使證
    人陳啟棟因心生畏懼而依指示簽發上開本票乙事，應有犯意
    之聯絡，並推由被告蔡璿晨實行至明，被告蔡惠堂猶辯稱其
    不知被告蔡璿晨等與證人陳啟棟間如何簽發上開本票事宜云
    云，實無足採。至被告蔡璿晨雖於警詢、偵查以迄本院審理
    中均否認與被告蔡惠堂、蔡俊賢謀議以恐嚇手法使證人陳啟
    棟簽發本票乙事，然被告蔡璿晨原亦始終否認其涉有上開犯
    行，則其為全盤否認犯行而否認被告蔡惠堂與其有上開犯意
    聯絡，乃事理之必然，本院既認被告蔡惠堂、蔡璿晨及蔡俊
    賢否認上述犯行之辯解不足採信，復如前述，自亦無從僅憑
    被告蔡璿晨否認與被告蔡惠堂共同違犯上開犯行之片面之詞
    ，即遽為有利於被告蔡惠堂之認定，自不待言。
  (三)再被告蔡俊賢除曾於98年7月29日與被告蔡惠堂一同至證人
    陳啟棟上址住處，由被告蔡惠堂以至「隆誠當鋪」借款未果
    及其因故遭人毆打之事質問證人陳啟棟時在場外，於被告蔡
    惠堂向證人陳啟棟稱翌日會找人來處理此事後，又於翌日與
    被告蔡璿晨一同至證人陳啟棟上址住處，且於被告蔡璿晨向
    證人陳啟棟恫稱其包包內有傢伙，以此要脅證人陳啟棟依其
    指示簽發本票時亦同在場，復未為任何制止或反對被告蔡璿
    晨為此恐嚇行為之舉動等情，亦據證人陳啟棟結證綦詳，均
    有如前述；被告蔡俊賢亦自承其確於被告蔡璿晨與證人陳啟
    棟晤談時始終在場，且未為任何阻止被告蔡璿晨與證人陳啟
    棟晤談、或阻止證人陳啟棟簽發本票之舉無訛，上開事實同
    堪認定。而被告蔡俊賢若未與被告蔡惠堂、蔡璿晨就上開以
    恐嚇方式使證人陳啟棟心生畏懼而簽發上開本票乙事有犯意
    之聯絡，並推由被告蔡璿晨實行之，則其於被告蔡璿晨以上
    開話語恫嚇證人陳啟棟時，應即心知有異，而應制止被告蔡
    璿晨為此等非法犯行，或制止證人陳啟棟因而簽發本票，殊
    無可能默認被告蔡璿晨此等行徑，而猶與被告蔡璿晨、證人
    陳啟棟同在密閉之車庫內，使證人陳啟棟因無法即時向外求
    援而畏於拒絕其等要求。從而，本件被告蔡惠堂、蔡璿晨及
    蔡俊賢3人就其等推由被告蔡璿晨向證人陳啟棟言語恫嚇，
    使證人陳啟棟因憂懼伊及家人人身安全而依其等指示簽發上
    開本票乙事有犯意之聯絡及行為之分擔乙情，至為灼然，被
    告蔡惠堂、蔡璿晨及蔡俊賢3人均應就上開犯行同負其責甚
    明。
  (四)另衡以被告蔡璿晨向證人陳啟棟恫稱其包包內有傢伙等話語
    ，衡諸社會常情及一般慣用語，當已足表徵被告蔡璿晨所攜
    包包內有足以傷害人身之兇器，如證人陳啟棟不依被告蔡璿
    晨所述簽發本票，將使證人陳啟棟及伊家人遭受不利之事之
    意，衡以證人陳啟棟當時係在伊上址住處密閉之車庫內，無
    法立即對外求援，證人陳啟棟之妻兒復均在上址住處內等節
    ，復經證人陳啟棟敘明甚詳，已如前述，以此現實情況而言
    ，當亦足使證人陳啟棟心生恐懼，唯恐若不依被告蔡璿晨指
    示行事，將使伊或家人遭受不利之對待；而證人陳啟棟確因
    此心生畏懼，遂選擇依被告蔡璿晨之指示簽發本票，亦如前
    述，益見被告蔡惠堂、蔡璿晨及蔡俊賢上開所為自屬以加害
    證人陳啟棟及伊家人之生命、身體之事恐嚇證人陳啟棟之手
    段無訛。
  (五)而被告蔡惠堂、蔡璿晨及蔡俊賢推由被告蔡璿晨以恐嚇方式
    使證人陳啟棟因感恐懼而簽發上開本票時，雖係表示要證人
    陳啟棟為其等於98年7月29日向「隆誠當鋪」借款未果及被
    告蔡俊賢因故遭人毆打之事負賠償之責，然證人陳啟棟並非
    「隆誠當鋪」人員，無法決定是否借款與被告蔡惠堂等人，
    亦非實際毆打被告蔡俊賢或唆使他人毆打被告蔡俊賢之人等
    情，均為被告蔡惠堂、蔡璿晨及蔡俊賢所明知，衡之常情，
    任何具有通常辨別事理能力之人均應可明確知悉證人陳啟棟
    在此情形下並無可能因而負有任何賠償被告蔡俊賢、蔡惠堂
    或蔡璿晨之義務，則以被告蔡惠堂、蔡璿晨及蔡俊賢之年齡
    、智識程度及社會生活經驗，更無諉為不知之理，其等竟仍
    以此為由恐嚇證人陳啟棟簽發本票，應認被告蔡惠堂、蔡璿
    晨及蔡俊賢主觀上顯有為自己不法所有之意圖甚明。雖被告
    蔡璿晨、蔡俊賢均辯稱其等取得上開本票後，因認證人陳啟
    棟無須賠償如此高額之款項，已將該等本票撕毀云云，惟上
    情與證人陳啟棟上述較堪採信之證述內容（參本院卷三第5
    頁正面）不符，其等上開辯解已難憑採；且若被告蔡璿晨、
    蔡俊賢確如其等所辯僅係要求證人陳啟棟賠償數百元之醫藥
    費，而未以不法手段使證人陳啟棟心生畏懼而簽發該等本票
    ，衡之常理，應會在證人陳啟棟欲簽寫上開本票之際即加以
    制止，甚無可能仍待取得證人陳啟棟簽發完成之上開本票後
    始將之撕毀，是被告蔡璿晨、蔡俊賢上開所辯亦嫌無據，尚
    難據以為對被告蔡惠堂、蔡璿晨及蔡俊賢有利之判斷，其3
    人主觀上確有不法所有之意圖乙節，仍堪認定。
  (六)至證人即被害人陳啟棟之配偶楊淑君雖於本院審理中證稱伊
    於證人陳啟棟遭恐嚇簽發本票時亦在場，與證人陳啟棟於警
    詢、偵查及本院審理中所述似有不符；然證人楊淑君經本院
    再行訊問時，即已證稱當時證人陳啟棟與被告蔡璿晨、蔡俊
    賢係在車庫內談論此事，有一段時間伊係待在客廳內等語無
    誤（本院卷三第7頁反面至第8頁正面），足見證人楊淑君雖
    知悉98年7月30日被告蔡璿晨及蔡俊賢至伊等上址住處與證
    人陳啟棟晤談之事，惟並未於其等與證人陳啟棟晤談時始終
    在場，與證人陳啟棟所述即無明顯齟齬之處，自無從以此否
    定證人陳啟棟所述之真實性。又證人楊淑君固又證稱證人盧
    志鴻當時係在伊等上址住處1樓客廳及廚房間之和室內云云
    （本院卷三第8頁反面），與證人盧志鴻所述亦不相符，然
    因就現有卷證觀之，證人盧志鴻與本案尚無利害關係可言，
    證人盧志鴻所證述曾聽聞被告蔡璿晨、蔡俊賢於案發時、地
    要求證人陳啟棟簽發本票之事，與證人陳啟棟所述互核亦尚
    屬相符，已同前述，應認前引證人盧志鴻之證述尚無虛偽之
    情形；而證人楊淑君身為證人即被害人陳啟棟之配偶，證人
    陳啟棟遭被告蔡惠堂、蔡璿晨及蔡俊賢恐嚇而簽發本票之事
    對證人楊淑君生活之影響亦屬甚鉅，在此等心理壓力下，證
    人楊淑君就事發經過之細節即非無誤記之可能，亦不足以此
    認定證人盧志鴻上開所述有何不實之處，無礙於本院上開事
    實之認定。再證人楊淑君於證人陳啟棟遭被告蔡璿晨等人恐
    嚇而簽發上開本票時並未在場，證人盧志鴻當時在證人陳啟
    棟上址住處客廳內復未能明確見聞證人陳啟棟實際上有無簽
    發上開本票等情，均經本院認定如前，足認證人楊淑君應未
    能於證人陳啟棟遭被告蔡璿晨等人恐嚇而簽發本票時立時知
    悉，而應係於證人陳啟棟簽發上開本票交與被告蔡璿晨等人
    收執後，始由證人陳啟棟處知悉此事，則證人楊淑君未於證
    人陳啟棟遭恐嚇時立即報警乙情，即與事理無違，被告蔡璿
    晨辯稱證人楊淑君既在上址住處客廳內卻未報警，認證人楊
    淑君所述不可採云云，亦屬無據。
  (七)末查證人陳啟棟、楊淑君於警詢中固均曾證稱在伊等上址住
    處車庫遭被告蔡俊賢持球棒恐嚇之事，惟據證人陳啟棟於本
    院審理中證稱：此係發生在98年7月13日第1次去「隆誠當鋪
    」借款之前，當時有伊、證人楊淑君、被告蔡惠堂及蔡俊賢
    在場，是被告蔡俊賢持球棒恐嚇伊與證人楊淑君，目的應係
    要伊去當舖借錢，但詳情伊已記不清楚等語（本院卷三第5
    頁反面），經核與證人楊淑君在警詢中證稱：98年7月10日
    後幾日，因證人陳啟棟遭地下錢莊逼債，被告蔡惠堂也帶同
    被告蔡俊賢前來，由被告蔡俊賢手持球棒至伊等上開住處車
    庫恐嚇伊與證人陳啟棟，說一定要還錢，否則要伊全家死，
    沒辦法在該社區安然住下去等情大致相符（警(一)卷第70頁正
    面），則被告蔡俊賢等人此部分犯行縱令屬實，與被告蔡惠
    堂、蔡璿晨及蔡俊賢上開98年7月30日以恐嚇使證人陳啟棟
    簽發本票之犯行亦屬無涉，復不在本案起訴之犯罪事實之列
    ，本院無從予以審究，附此敘明。
  (八)綜上，被告蔡惠堂、蔡璿晨及蔡俊賢上開恐嚇取財犯行罪證
    亦屬明確，其3人所辯均無非飾卸之詞，亦無足採，被告蔡
    惠堂、蔡璿晨、蔡俊賢3人此部分犯行亦堪認定，亦均應依
    法論科。
三、本件被告蔡惠堂、蔡璿晨基於意圖使女子與他人為性交行為
    ，而媒介以營利之犯意，進而有媒介證人A女與不詳男客性
    交之行為，並藉此獲取利益，是核被告蔡惠堂、蔡璿晨如上
    開事實欄「一」所述之行為，係犯刑法第231條第1項意圖使
    女子與他人為性交之行為，而媒介以營利罪；公訴意旨雖認
    被告蔡惠堂、蔡璿晨上開如事實欄「一」所述之犯行係構成
    人口販運防制法第31條第1項之罪，然因本件尚無從認定被
    告蔡惠堂、蔡璿晨有何以不當債務約束證人A女，或利用證
    人A女不能、不知或難以求助之處境，或使用其他不法手段
    使證人A女從事性交易之行為，公訴意旨上開所述即有未洽
    ，惟因本院認定之上開犯罪事實與公訴意旨所述之基本社會
    事實同一，均係被告蔡惠堂、蔡璿晨使證人A女與他人為性
    交行為藉以營利之事實，僅罪名認定有異，爰由本院依法變
    更起訴法條。又被告蔡惠堂、蔡璿晨及蔡俊賢均明知其等並
    無向證人陳啟棟索賠之權利，仍以將加害證人陳啟棟及伊家
    人之事恐嚇證人陳啟棟，使證人陳啟棟因而心生畏懼，乃依
    指示簽發面額20,000元之本票與被告蔡璿晨等人，是核被告
    蔡惠堂、蔡璿晨、蔡俊賢如上開事實欄「二」所述之行為，
    則係犯刑法第346條第1項之恐嚇取財罪。被告蔡惠堂、蔡璿
    晨就上開事實欄「一」所載之圖利媒介性交犯行，有犯意之
    聯絡及行為之分擔，應論以共同正犯。再按以自己共同犯罪
    之意思，參與實施犯罪構成要件以外之行為，或以自己共同
    犯罪之意思，事先同謀，而由其中一部分人實施犯罪之行為
    者，均為共同正犯（司法院釋字第109號解釋意旨參照）；
    共同正犯間，非僅就其自己實施之行為負其責任，並在犯意
    聯絡之範圍內，對於他共同正犯所實施之行為，亦應共同負
    責（最高法院32年上字第1905號判例意旨參照）。本件被告
    蔡惠堂、蔡俊賢雖未親自對證人陳啟棟為出言恐嚇之行為，
    惟被告蔡璿晨係基於與被告蔡惠堂、蔡俊賢之謀議而向證人
    陳啟棟言語恫嚇，業見前述，足認被告蔡惠堂、蔡璿晨及蔡
    俊賢係意欲相互利用他人之行為，以達本件使證人陳啟棟簽
    發上開面額20,000元之本票之目的，揆諸首揭判解意旨，被
    告蔡惠堂、蔡璿晨及蔡俊賢3人就上開以恐嚇方式使證人陳
    啟棟簽立本票之行為，顯有將他人行為視為自己行為之意，
    即有犯意之聯絡及行為之分擔，亦為共同正犯，則被告蔡惠
    堂、蔡璿晨及蔡俊賢均應就上開結果負責甚明。被告蔡惠堂
    、蔡璿晨所犯上開事實欄「一」所述之共同圖利媒介性交犯
    行，及上開事實欄「二」所述之共同恐嚇取財犯行，均係犯
    行有別，行為殊異，各應予分論併罰。爰審酌被告蔡惠堂、
    蔡璿晨均不思以正當職業賺取金錢，反為圖私利，即媒介證
    人A女與他人從事性交易行為，所為敗壞社會善良風俗，實
    無足取，被告蔡惠堂、蔡璿晨、蔡俊賢復均正值青壯，仍不
    思循正途賺取所需，另以恐嚇手法使證人陳啟棟因心生畏懼
    而簽發本票，亦足見其法治意識薄弱，對他人之財產安全已
    造成相當危害，且使證人陳啟棟承受極大之心理壓力，更破
    壞社會安寧秩序，殊為不該，被告蔡惠堂、蔡璿晨、蔡俊賢
    犯後復均矢口否認犯行，難認有悔意；惟念被告蔡惠堂、蔡
    俊賢違犯本案前均無因犯罪遭科處罪刑之刑事前案紀錄，被
    告蔡璿晨則無類此之刑事前案紀錄，有其3人之臺灣高等法
    院被告前案紀錄表各1份在卷可參，兼衡被告蔡惠堂、蔡璿
    晨、蔡俊賢違犯上開犯行之犯罪手段、分工態樣、獲利情形
    ，及其3人之學歷、職業、家庭狀況等一切情狀，分別量處
    如主文所示之刑，及各諭知易科罰金之折算標準，並就被告
    蔡惠堂、蔡璿晨部分定其應執行之刑，暨諭知易科罰金之折
    算標準，以資懲儆。至證人陳啟棟簽立之上開面額20,000元
    之本票1張，雖原為被告蔡惠堂、蔡璿晨及蔡俊賢共同犯上
    開恐嚇取財罪所得之物，惟未據扣案，復無證據證明該等本
    票現仍存在，爰不予宣告沒收之，併予指明。
、無罪部分：
一、公訴意旨略以：被告蔡惠堂於98年6月間某日結識A女後，見
    A女離家無處可歸，又對其多所畏懼，且年幼思慮不週，認
    有機可乘，遂夥同被告廖曼翔、黃暐翔及蔡璿晨3人，共同
    基於意圖營利之接續犯意聯絡，自98年6月間起，先假意免
    費提供址設臺南市○○區○○路160號其等向正統鹿耳門聖
    母廟管理委員會承租之香客大樓房間、被告廖曼翔承租之臺
    南市○○區○○路3段171巷3號9樓之8等處供A女借寓，嗣再
    利用A女對被告蔡惠堂多所畏懼而不敢反抗之個性，及利用A
    女遭被告廖曼翔、黃暐翔、蔡璿晨等人輪流對其監視行蹤等
    主、客觀不能求助之情形，分別：(一)於98年6月25日，由被
    告蔡惠堂命被告蔡璿晨搭載A女前往中華電信股份有限公司
    （下稱中華電信）某營運處，要求A女以伊名義申辦00-0000
    000號、00-0000000號電話及門號0000000000號行動電話，
    供被告蔡惠堂等人聯絡控制A女使用，而使A女背負上開電話
    使用費用之不當債務；(二)於同年6月27日、同年7月11日，由
    被告蔡璿晨搭載原不知情之A女前往「隆誠當鋪」，要求A女
    先後以機車向該當鋪質借20,000元及10,000元（補充理由書
    誤載為30,000元，業經檢察官當庭更正），所得款項均由被
    告蔡惠堂取用，而使A女背負上開不當之債務；(三)於同年7月
    1日起至同年8月12日止，被告蔡惠堂再以A女於上開借寓期
    間之所有生活開銷均為其所支付，故A女須賺錢償還上開開
    銷費用、借款云云，先後要求A女至址設臺南市○○區○○
    路339之136號之「999卡拉OK」及址設臺南市○○路某址之
    「香奈兒酒店」，從事與客人陪酒之勞務，上開期間中之同
    年7月下旬某日，並另由被告蔡璿晨駕車載送A女至臺南市○
    ○街上之「太子大飯店」，與客人從事性交易1次，上開A女
    從事陪酒之所得款項，均由被告蔡惠堂、廖曼翔、蔡璿晨等
    人領取朋分花用，而使A女於上開不能求助及不當債務約束
    之情形下，從事性交易及勞動與報酬顯不相當之陪酒工作。
    因認被告蔡惠堂、蔡璿晨、黃暐翔及廖曼翔共同涉犯人口販
    運防制法第32條第2項之罪嫌，被告黃暐翔及廖曼翔並共同
    涉犯同法第31條第1項之罪嫌云云（被告蔡惠堂、蔡璿晨被
    訴共同圖利使A女與他人為性交行為之犯行，則經本院依法
    論罪科刑如上）。
二、按犯罪事實應依證據認定之，無證據不得認定犯罪事實；不
    能證明被告犯罪者，應諭知無罪之判決，刑事訴訟法第154
    條第2項、第301條第1項分別定有明文。又事實之認定，應
    憑證據，如未能發現相當證據，或證據不足以證明，自不能
    以推測或擬制之方法，以為裁判基礎；認定不利於被告之事
    實，須依積極證據，苟積極證據不足為不利於被告事實之認
    定，即應為有利被告之認定，更不必有何有利之證據（最高
    法院40年臺上字第86號、30年上字第816號判例意旨參照）
    。且按刑事訴訟法第161條第1項規定：檢察官就被告犯罪事
    實，應負舉證責任，並指出證明之方法；因此，檢察官對於
    起訴之犯罪事實，應負提出證據及說服之實質舉證責任，倘
    其所提出之直接證據或間接證據，或其所指出之證明方法，
    並未達到通常一般之人均不致有所懷疑，而得確信其為真實
    之程度，而有合理之懷疑存在，無從使事實審法院得有罪之
    確信時，基於無罪推定之原則，即應為被告無罪判決之諭知
    （最高法院76年臺上字第4986號、92年臺上字第128號判例
    意旨參照）。
三、公訴意旨認被告蔡惠堂、蔡璿晨、黃暐翔及廖曼翔各涉犯上
    開罪嫌，無非以上開事實有證人A女之指述可資證明，且被
    告蔡惠堂曾供述證人A女曾至上址「999卡拉OK」、「香奈兒
    酒店」工作，被告蔡璿晨則供述曾載送證人A女至「隆誠當
    鋪」借款、曾載送證人A女至上址「太子大飯店」從事性交
    易及至「999卡拉OK」、「香奈兒酒店」工作之事實，被告
    黃暐翔曾供述載送證人A女至「999卡拉OK」工作乙事，被告
    廖曼翔亦曾供述其與證人A女共同居住於臺南市○○區○○
    路3段171巷3號9樓之8租屋處，租金由證人A女支付之事實，
    又有證人蕭博文、楊盛義於警詢中之證述分別可佐證被告蔡
    璿晨或黃暐翔曾搭載證人A女至「999卡拉OK」工作及被告蔡
    璿晨曾載送證人A女至「香奈兒酒店」工作之事，及有證人
    楊淑君於警詢中之證述可證明伊曾聽聞證人A女陳述遭被告
    蔡惠堂等人脅迫賺錢供被告蔡惠堂等人花用，並曾因逃跑遭
    毆打之事實，復有證人林冠宏於警詢中之證述可證明證人A
    女兩度至「隆誠當鋪」以機車質借款項之事，更有隆誠當舖
    當票2張、車輛買賣合約書1張、證人A女借款所簽發之本票1
    張、與查訪紀錄表、正統鹿耳門聖母廟管理委員會香客大樓
    香客住宿登記表、現場查訪表、房屋租賃契約書、中華電信
    門話電話申辦人資料及通話明細表、「999卡拉OK」排班表
    各1份等書證在卷可資佐證等證據，為其論據。訊據被告蔡
    惠堂、蔡璿晨、黃暐翔及廖曼翔固均坦承認識證人A女，且
    證人A女於98年7月至8月間曾與被告廖曼翔一同居住於上址
    租屋處，證人A女並於同年7月1日起至同年8月12日止至上址
    「999卡拉OK」從事陪酒工作、於同年7月31日亦曾至上址「
    香奈兒酒店」從事陪酒工作1日，其間均由被告蔡璿晨或黃
    暐翔等人負責載送證人A女前往工作地點等事實，被告蔡惠
    堂並坦承曾由證人A女出面申辦上開00-0000000號、00-0000
    000號電話及門號0000000000號行動電話以供使用之事實，
    被告蔡璿晨亦坦承曾於同年6月25日載送證人A女前往申辦上
    開00-0000000號、00-0000000號電話及門號0000000000號行
    動電話，及於同年6月27日、同年7月11日，先後載送證人A
    女至「隆誠當鋪」以機車分別質借20,000元及10,000元款項
    之事實，惟被告蔡惠堂、蔡璿晨、黃暐翔及廖曼翔均矢口否
    認有何人口販運防制法第32條第2項之罪嫌，被告黃暐翔、
    廖曼翔亦矢口否認有何同法第31條第1項之罪嫌。被告蔡惠
    堂辯稱：其請證人A女申辦上開電話使用，係因其與證人A女
    曾討論要合資經營人力銀行工作，因其積欠電話費已無法申
    辦電話，故約定由證人A女申辦電話供公司使用，以公司盈
    餘支付電話費用，後因合資事宜並無進展，故上開電話費用
    亦一直未能支付，又其與證人A女相識後，證人A女之生活費
    用幾乎均向其商借，且迄至證人A女覓得工作仍未償還，故
    其方介紹證人A女向「隆誠當鋪」借款，證人A女至「隆誠當
    鋪」借了2次錢，第1次有償還其17,000元，第2次則未償還
    任何款項，證人A女於上開時間至「999卡拉OK」及「香奈兒
    酒店」工作，係因證人A女之男友及被告蔡璿晨均至該處應
    徵工作，證人A女表示要一起在該處工作才前去應徵，其和
    證人A女原無糾紛或仇恨，但其曾阻止證人A女與1名施用毒
    品之朋友外出，證人A女可能因此懷恨在心才為此等指述等
    語；被告蔡璿晨辯稱：98年6月25日其係應證人A女之要求，
    載送證人A女前往申辦上開電話門號，但其不知證人A女申辦
    該等電話門號之目的，亦不知證人A女所申辦之電話門號實
    際上係供何人使用，又同年6月27日及同年7月11日其均曾載
    送證人A女至「隆誠當鋪」借款，1次是證人A女說朋友沒有
    錢要去借錢，另1次是證人A女和男友要借錢租房子搬出去住
    ，請其當保證人，2次借得之款項均係由證人A女取走，另證
    人A女於上開時間至「999卡拉OK」及「香奈兒酒店」從事陪
    酒工作之初，均係證人A女自行前往應徵，證人A女或伊男友
    均會拜託其載送證人A女上下班等語；被告黃暐翔辯稱：98
    年7月至8月間其曾數次應證人A女之要求載送證人A女前往「
    999卡拉OK」工作，但其不知證人A女為何要至該處工作，亦
    不知證人A女以機車質借款項及申辦電話門號供被告蔡惠堂
    使用之事等語；被告廖曼翔則辯稱：其於98年7月間自臺北
    南下後，曾租住於正統鹿耳門聖母廟管理委員會香客大樓1
    日，但其未曾與他人同住於該址，其自98年7月10日經友人
    介紹結識證人A女後，證人A女提議可與之同住，故證人A女
    覓得臺南市○○區○○路3段171巷3號9樓之8之租屋處後，
    即由其出面承租，最初租金係由證人A女支付，但其後來已
    將該等款項償還與證人A女，其知道證人A女曾於上開時間在
    「999卡拉OK」及「香奈兒酒店」工作，但其未迫使證人A女
    前往上開地點工作，亦未曾控制證人A女之行動自由，其亦
    不知證人A女申辦上開電話門號、向「隆誠當鋪」借款及至
    「太子大飯店」從事性交易之事，係後來經檢、警傳訊始聽
    聞此事，其與證人A女原無任何不愉快，故其認為證人A女可
    能僅是因被告蔡惠堂阻止伊和施用毒品之朋友交往，心生不
    悅，又無法只指述被告蔡惠堂1人，才會一併對其提告等語
    。
四、經查：
  (一)證人A女曾委由被告廖曼翔於98年7月19日出面承租臺南市○
    ○區○○路3段171巷3號9樓之8之租屋處；又曾於98年6月25
    日，由被告蔡璿晨載往中華電信某營運處申辦00-0000000號
    、00-0000000號電話及門號0000000000號行動電話供被告蔡
    惠堂等人使用；及曾於同年6月27日、同年7月11日，由被告
    蔡璿晨載往「隆誠當鋪」先後以機車向該當鋪質借20,000元
    及10,000元款項；另曾於同年7月1日起至同年8月12日止之
    時間與同年7月31日，分別至「999卡拉OK」及「香奈兒酒店
    」從事陪酒工作之勞務；復曾於同年7月下旬某日，由被告
    蔡璿晨載往「太子大飯店」從事性交易等事實，業經被告蔡
    惠堂、蔡璿晨、黃暐翔及廖曼翔分別自承如上開「、三」
    所述之各項事實不諱，核與證人A女指述之情節大致相符，
    且與證人即「隆誠當鋪」員工林冠宏、「999卡拉OK」負責
    人蕭博文及「香奈兒酒店」員工許昇義、楊盛義於警詢中證
    述之情節亦可互為映證（警(一)卷第82頁正面至第87頁正面，
    警(二)卷第46頁正反面、第52至53頁、第57至62頁），復有上
    址租屋處之房屋租賃契約書1份，00-0000000號、00-000000
    0號電話及門號0000000000號行動電話之申辦人資料、繳費
    紀錄及通話明細報表各1份，98年7月1日至同年8月12日間「
    999卡拉OK」之排班表即工作紀錄單1份，客戶姓名均為證人
    A女之「隆誠當鋪」當票2張，證人A女之代號及真實姓名對
    照表1份在卷可資參照（警(一)卷第13至15頁、第78至79頁，
    警(二)卷第114至147頁，偵(四)卷第30至51頁），上開事實固堪
    認定。
  (二)惟人口販運防制法第31條第1項及同法第32條第2項所稱「不
    當債務約束」，係指以內容或清償方式不確定或顯不合理之
    債務約束他人，使其從事性交易、提供勞務或摘取其器官，
    以履行或擔保債務之清償，同法第2條第3款定有明文；而該
    等條項所稱利用不當債務約束，使人從事性交易或使人從事
    勞動與報酬顯不相當之工作之構成要件，乃立法者有鑑於目
    前實務上常見人口販運集團以偷渡費用、假結婚費用、利息
    等各種名目不斷增加被害人所負之債務，並以此種不當債務
    造成被害人心理之約束，迫使其因無法清償而違反意願從事
    性交易，或迫使其因無法清償而違反意願從事勞務，而被害
    人實際所能取得之報酬，衡諸被害人之主觀認知及客觀一般
    人之通念均認顯不合理之案例，然現行法律就此並無可資適
    用之刑事處罰條文，故明定之，此亦有上開2條項之立法理
    由可供參考。基此，上開2條項所謂「不當債務約束」，應
    係行為人得依憑己意巧立名目或任意增加債務金額，並得據
    以向被害人請求償還，以此方式造成被害人認為須加以清償
    之心理壓力者，始足當之。而本件證人A女雖曾向中華電信
    申辦上開00-0000000號、00-0000000號電話及門號00000000
    00號行動電話，及曾兩度向「隆誠當鋪」質借共30,000元之
    款項，然證人A女因而所負之電信費用債務及借款債務之債
    權人分別為中華電信及「隆誠當鋪」，並非被告蔡惠堂、蔡
    璿晨、黃暐翔或廖曼翔等人，是被告蔡惠堂、蔡璿晨、黃暐
    翔或廖曼翔原無法任意增加此等債務金額或逕行向證人A女
    請求償還，原非屬其等可任意利用以造成證人A女償還壓力
    之債務；證人A女復自承伊未曾繳納該等電話費用，亦未曾
    償還向「隆誠當鋪」所質借之款項或繳納利息，所用以質借
    之機車伊現仍在使用等情（本院卷二第54頁），足見證人A
    女亦已自行決定不再清償該等債務，且證人A女並未因而遭
    追償此等債務或遭受任何不法之追索手段，亦難認該等債務
    之償還與否對證人A女已構成何等心理上之壓力，即尚難認
    定上開債務對證人A女而言已屬不當之債務約束。又證人A女
    雖證稱伊曾向「999卡拉OK」借款與被告蔡惠堂，以支付臺
    南市○○區○○路3段171巷3號9樓之8租屋處之租金，且伊
    於「999卡拉OK」等處工作所得款項及向「隆誠當鋪」所質
    借之款項均交給被告蔡惠堂等語（本院卷二第39頁、第41頁
    、第45頁、第50頁），然證人A女於本院審理中就此事亦已
    進而證稱：伊於98年6月至8月間之生活開銷均由被告蔡惠堂
    等人支付，伊當時把被告蔡惠堂等人當作朋友，不想失去這
    些朋友，始將工作所得交付與被告蔡惠堂等人作為生活開銷
    等語明確（本院卷二第42頁、第54頁、第61至62頁），證人
    A女復始終未曾具體陳述被告蔡惠堂等人如何向伊索取何等
    金額之生活費用，亦堪認被告蔡惠堂等人縱曾於上開時間以
    證人A女於「999卡拉OK」等處工作之所得支付證人A女等人
    之生活所需，亦係證人A女本於伊與被告蔡惠堂等人間之朋
    友情誼所為之自主決定；此外，復無證據足證被告蔡惠堂等
    人有任意虛增證人A女所須支付之生活費用，逼使證人A女負
    擔之情形，亦無以此認定被告蔡惠堂、蔡璿晨、黃暐翔或廖
    曼翔有何以向證人A女追索生活費用作為不當債務約束之情
    形，則公訴意旨所述被告蔡惠堂、蔡璿晨、黃暐翔及廖曼翔
    以不當債務約束使證人A女從事性交易或使證人A女從事報酬
    與勞務顯不相當之工作之情，先已無從證明。
  (三)次查證人A女雖曾於警詢、偵查及本院審理中均指述其於98
    年7月下旬某日實無意前往「太子大飯店」從事性交易事宜
    ，係因畏於被告蔡惠堂、蔡璿晨等人始聽從之云云（警(一)卷
    第76頁反面，偵(三)卷第34頁正反面，偵(四)卷第56頁，本院卷
    二第45至47頁），然依證人A女於本院中所詳述之上開性交
    易過程，證人A女經被告蔡璿晨載送至「太子大飯店」後，
    因被告蔡璿晨向不詳男客收取性交易對價後旋即離去，並未
    監看證人A女是否進入「太子大飯店」房間與該男客從事性
    交易，是若證人A女確無從事性交易之意，且有遭人強迫或
    監控等不能或難以抗拒之情事，恰可利用此一空檔機會向親
    友求助或報警求援，而證人A女捨此不為，反逕行進入上開
    「太子大飯店」與該名男客進行性交行為，復於性交易事宜
    完畢後再任由被告蔡璿晨載回租屋處，所為顯悖於常理，尚
    難認證人A女上開指述屬實，業如前揭「貳、一、(三)」之部
    分所述，而應可認定證人A女上開從事性交易之行為，係其
    本於自由意志下所為之自主選擇無疑，是本件實亦無以認定
    被告蔡惠堂、蔡璿晨、黃暐翔或廖曼翔有何利用證人A女不
    能、不知或難以求助之處境，使證人A女從事性交易之犯行
    ，難認其等成立人口販運防制法第31條第1項之罪（但被告
    蔡惠堂、蔡璿晨共同圖利使證人A女與他人為性交行為之犯
    行，則因公訴意旨所述與本院認定之基本社會事實同一，業
    經本院變更起訴法條，認其2人係犯刑法第231條第1項之圖
    利媒介性交罪，並依法論罪科刑如上，故此部分無須另為無
    罪之諭知或不另為無罪之諭知，併附敘明）。另證人A女就
    伊上開從事性交易之事，除曾證述係被告蔡璿晨載送伊前往
    「太子大飯店」及向不詳男客收取性交易對價，且該等對價
    係由被告蔡璿晨交付與被告蔡惠堂外，並未指述被告黃暐翔
    、廖曼翔對上開性交易事宜有如何之參與情形；又就被告兼
    證人蔡璿晨於警詢、偵查中所述，亦僅曾提及其受被告蔡惠
    堂之託載送證人A女前往「太子大飯店」，及向不詳男客收
    取性交易對價轉交與被告蔡惠堂之事，同未曾敘及被告黃暐
    翔、廖曼翔曾參與上開使證人A女與他人為性交易行為之過
    程，故除被告黃暐翔、廖曼翔所涉人口販運防制法第31條第
    1項之罪嫌無從證明外，亦尚無法認定被告黃暐翔、廖曼翔
    涉有與被告蔡惠堂、蔡璿晨共同圖利媒介證人A女與他人性
    交之犯行，併此指明。
  (四)且按人口販運防制法第31條第1項、第32條第2項所稱「利用
    他人不能、不知或難以求助之處境」，係指人口販運加害人
    利用被害人非法入境、非法居留、身處異鄉、語言不通，或
    其他相當情形之弱勢處境而言，該法施行細則第6條亦有明
    文。本件證人A女雖亦陳稱伊原無意前往「999卡拉OK」或「
    香奈兒酒店」從事陪酒工作，係受被告蔡惠堂等人之要求始
    前往上開地點工作，伊因害怕被告蔡惠堂等人而不敢拒絕云
    云（警(一)卷第73頁反面至第74頁反面、第76頁正面至第77頁
    正面，偵(一)卷第7頁反面至第8頁正面，偵(三)卷第33頁反面至
    第34頁反面，偵(四)卷第52至55頁，本院卷二第44頁）；然證
    人A女為出生於中華民國之我國國民，案發當時已成年（參
    卷內代號及真實姓名對照表），且自陳伊於98年前已自南英
    商工畢業（偵(一)卷第8頁正面，本院卷二第54頁），有高職
    之學歷程度，則證人A女之智識程度及判斷能力應與一般具
    有辨別事理能力之人無異，證人A女於98年8月19日復可商請
    伊表兄載送伊返家，並由伊母親陪同至警局報案製作筆錄，
    亦足見證人A女之家庭支援系統亦仍屬健全，即難認證人A女
    有何上述離鄉背井、語言不通等不知、不能或難以求助之弱
    勢處境。又證人A女另自陳伊於98年6月至8月間與趙建鈞為
    男女朋友關係，男友趙建鈞亦曾單獨載送伊前往「999卡拉
    OK」工作，且伊在「999卡拉OK」及「香奈兒酒店」工作時
    並無人看管等情明確（本院卷二第53頁、第55至56頁），是
    證人A女既自認伊與趙建鈞其時為男女朋友，足見證人A女對
    趙建鈞應有相當程度之信賴關係，苟證人A女確無意至「999
    卡拉OK」或「香奈兒酒店」工作，理應於伊與趙建鈞獨處時
    ，向趙建鈞表達此等不願在上開地點工作之情形，或於工作
    無人看管之際逕行離開向親友或警方求援，始合情理，而證
    人A女於上開「999卡拉OK」及「香奈兒酒店」工作期間，竟
    均未利用任何機會表明伊無意從事此等工作，亦未曾伺機向
    他人求助，此舉顯與常理相違，反更可認定證人A女當時係
    自願前往「999卡拉OK」或「香奈兒酒店」工作，並非處於
    不能或難以求助之處境。再觀諸證人A女自陳伊於98年6月至
    8月間持用之門號0000000000號行動電話於98年7月份之通聯
    紀錄可知，該門號於98年7月10日至同年月20日間，均仍有
    多次發話或發送簡訊之紀錄（參警(二)卷第89-1至113頁），
    該門號用戶於98年8月間亦仍有加值金額299元使用之情形，
    有家樂福電信股份有限公司99年8月6日家樂福電信字第0990
    80162號函1份存卷可查（本院卷一第143頁），尚無證人A女
    所述不能對外撥打之情形；且證人A女又陳稱伊於「999卡拉
    OK」上班時確曾借用店內客人、老闆或同事之手機撥打電話
    等語無誤（本院卷二第51頁），則若證人A女確係受迫至「
    999卡拉OK」工作，為求及早脫離此等遭控制之生活，應會
    利用持有此等電話門號之機會，撥打電話或傳送簡訊予親友
    求援或報警處理，方符常理。復參以被告廖曼翔陳稱其於98
    年7月間曾騎乘機車附載證人A女外出，因交通違規事項為警
    攔查乙情，有交通部公路總局臺北區監理所板橋監理站99年
    8月11日北監板四字第0992022984號函、臺南市警察局99年8
    月24日南市警交字第09918011990號函各1份在卷可佐（本院
    卷一第201至202頁、第207至208頁），證人A女亦證稱確有
    此事無訛（本院卷二第49頁、第56至57頁），則證人A女若
    曾有遭人監控之事，值此機會當更可立即向執行攔檢勤務之
    員警表明求救之意，以便完全脫離被告蔡惠堂等人之掌控，
    始屬合理，而證人A女竟於此期間內全未試以電話對外求助
    ，又於面對員警時未為任何之表示（參本院卷一第208頁之
    電話紀錄表），復始終未能合理說明其未試行求援之原因，
    所為顯均有悖於常情，除可認被告蔡惠堂、蔡璿晨、黃暐翔
    、廖曼翔尚無以不法手段控制證人A女之行動自由外，更可
    徵證人A女當時並無不能或難以求助之情形甚明。從而，公
    訴意旨所述被告蔡惠堂、蔡璿晨、黃暐翔及廖曼翔利用證人
    A女不能、不知或難以求助之處境，使證人A女從事勞動與報
    酬顯不相當之工作之情，亦仍無以證明。
  (五)另查證人A女固又陳稱係遭被告蔡惠堂、蔡璿晨、黃暐翔及
    廖曼翔等人所迫而申辦上開電話門號、以機車質押借款及至
    「999卡拉OK」、「香奈兒酒店」工作支付生活費用云云（
    警(一)卷第73頁反面至第74頁反面、第76頁反面至第77頁正面
    ，偵(一)卷第7頁反面至第8頁正面，偵(三)卷第34頁正反面，偵
    (四)卷第52至54頁、第56頁，本院卷二第42至43頁）。惟自證
    人林冠宏於警詢及本院審理中證稱：證人A女於98年6月27日
    由被告蔡璿晨陪同至「隆誠當鋪」借款時，伊曾詢問該2人
    之關係，被告蔡璿晨稱係男女朋友，證人A女未回答但曾點
    頭，而證人A女所質借之款項一定是由會計核對身分證後交
    給典當之人（即證人A女），但伊不記得證人A女有無再將款
    項轉交與被告蔡璿晨，又伊於同年8月19日接獲通知至證人
    楊淑君家瞭解狀況時，見證人A女臉上有傷，證人楊淑君在
    旁稱證人A女是遭人毆打，伊即表示要證人A女回家，證人A
    女拒絕，稱要到善化找朋友，故伊應證人A女之要求，載送
    證人A女至善化車站等情觀之（警(一)卷第82頁正面至第87頁
    反面，本院卷二第138頁反面至第140頁正面），證人A女於
    借款時並未藉機為任何遭強迫前來借款之表示，嗣後證人林
    冠宏要求證人A女返家之際，證人A女復行拒絕，且值此證人
    楊淑君、林冠宏均展現協助之意願時，證人A女仍未表露急
    於求助之情態，已難為證人A女上開證述合於事實之佐證；
    至證人林冠宏雖認證人A女可能係遭被告蔡惠堂做為人頭至
    「隆誠當鋪」借款（本院卷二第139頁正面至第140頁正面）
    ，然證人A女出面以伊名義向「隆誠當鋪」以機車質押借款
    ，與證人A女是否被迫借款而遭受不當債務控制，仍屬二事
    ，此觀同案證人陳啟棟亦曾以他人即配偶楊淑君名義向「隆
    誠當鋪」質借款項，以清償伊自身對其他當鋪所積欠之債務
    乙事至明，仍無從以此認定證人A女係受迫前往「隆誠當鋪
    」借款無疑。又除證人許昇義、楊盛義於警詢中均證稱曾見
    證人A女至「香奈兒酒店」工作1日，但未曾聽聞證人A女有
    遭人脅迫等危害情事外，證人蕭博文於警詢中亦證稱：證人
    A女於98年7月初係自行前往「999卡拉OK」應徵上班，證人A
    女當時有留門號0000000000號電話供伊聯絡，證人A女請假
    時會以上開電話和伊聯繫，證人A女上班遲到時伊也會撥打
    上開電話聯絡證人A女，證人A女通常係由男友「鬼仔」載送
    前來上班，被告蔡璿晨亦曾騎機車載證人A女上班，有時伊
    也會載證人A女上班，且證人A女曾以搬家名義向伊借款20,0
    00元，或以購買物品之需要向店內支借零星款項，又除伊曾
    代證人A女領薪再交付與證人A女外，證人A女之薪資並未假
    手他人代領，另證人A女與被告蔡惠堂等人在一起時，神情
    與證人A女上班時無異等語甚明（警(二)卷第46頁正反面、第
    52至53頁、第57至62頁），亦均無以證明證人A女有何受迫
    而不能或難以抗拒之情事，反足認證人A女當可以伊工作所
    得之款項自由行動或對外求助。且因本件並無事證足認證人
    許昇義、楊盛義、蕭博文、林冠宏與被告蔡惠堂、蔡璿晨、
    黃暐翔、廖曼翔間有何共犯關係，實更無以合理解釋證人A
    女至「999卡拉OK」、「香奈兒酒店」工作或至「隆誠當鋪
    」借款之時，竟均無任何嘗試自行離去、求助或報警之舉，
    凡此均無從佐證證人A女此部分指述為真。況證人A女於本院
    審理中亦證稱98年8月19日伊至警局報案前，係由被告蔡璿
    晨將伊載至證人楊淑君住處，伊提到「隆誠當鋪」之事，證
    人楊淑君方通知證人林冠宏前來處理，證人林冠宏後來載伊
    至善化向表兄求救，當晚伊始至警局報警等情甚詳（本院卷
    第57頁），苟被告蔡惠堂、蔡璿晨、黃暐翔或廖曼翔確有利
    用不當債務，或製造證人A女不能或難以求助之情境等不法
    手段控制證人A女之意，被告蔡璿晨實無可能未將證人A女載
    回其等可便於控制之地點，而任由證人A女在證人楊淑君處
    與他人聯絡，由此益徵證人A女此部分之前後證述不無矛盾
    且不盡合理之處，均尚無以逕予憑採，無從據以認定證人A
    女確係遭被告蔡惠堂、蔡璿晨、黃暐翔或廖曼翔以不法手段
    強迫背負上開債務，或因不能或難以抗拒被告蔡惠堂、蔡璿
    晨、黃暐翔或廖曼翔之要求，而至「999卡拉OK」及「香奈
    兒酒店」工作賺取所需供其等花用，無從認定被告蔡惠堂、
    蔡璿晨、黃暐翔、廖曼翔涉有上述人口販運防制法第32條第
    2項之罪嫌。
  (六)末查證人A女於警詢或本院審理中雖再證稱：伊與被告蔡惠
    堂等人共同居住於正統鹿耳門聖母廟管理委員會香客大樓房
    間，或居住於被告廖曼翔承租之臺南市○○區○○路3段171
    巷3號9樓之8等處時，都有人陪在伊旁邊看著伊，而且講話
    口氣很兇，會叫伊不要出去，如果伊出去要把伊關狗籠，伊
    會感到害怕，不能自由外出云云（警(一)卷第77頁正面，本院
    卷二第39至41頁），惟經本院為探求證人A女自陳遭監控之
    細節而詢問證人A女感到害怕之緣由時，證人A女又陳稱伊無
    法回答此一問題，再經本院詢問證人A女因何不於被告蔡惠
    堂等人不在時向他人求助，證人A女先證稱伊不敢，怕被告
    蔡惠堂等人會叫人將伊關狗籠，然於本院進而詢問證人A女
    係在何狀況下會害怕發生此事時，證人A女復避而不答（本
    院卷二第55至56頁、第58頁），是證人A女前後證述顯有歧
    異及閃躲之情，原已難據此認定被告蔡惠堂、蔡璿晨、黃暐
    翔、廖曼翔究竟有何使證人A女處於不能或難以抗拒情境之
    具體之非法手段。參諸證人A女於本院審理中又再證稱：伊
    於98年6月間離家後不敢回家，係因伊父親口氣很兇，伊怕
    被罵，但伊父親並未表示伊不可以回家，伊害怕被告蔡惠堂
    等人，係因其等口氣、語調都很兇，像伊父親一樣，讓伊感
    到害怕；98年6月至8月間，伊除了上開租屋處外，還有其他
    地方可以前往居住，伊也曾住在男友趙建鈞之居所，伊無法
    說出伊為何仍選擇與被告蔡惠堂等人共同居住於上址租屋處
    ，伊當時把被告蔡惠堂等人當作朋友，不想失去這些朋友，
    被告蔡惠堂等人說需要錢繳房租，伊基於朋友之關係，才願
    意去上班，而把款項交給被告蔡惠堂；被告蔡惠堂等人沒有
    說過如果伊跑走就要將伊抓回來關狗籠的話，是同案被告蔡
    政憲於毆打伊前在車上說的等語綦詳（本院卷二第60至62頁
    ），其中除證人A女前後所述亦已有出入，難認證人A女所述
    遭被告蔡惠堂、蔡璿晨、黃暐翔、廖曼翔以不法手段控制而
    不能或難以抗拒等情屬實，有如前述外，亦足見證人A女居
    住於上址租屋處、申辦上開電話門號、以機車質押借款、至
    「999卡拉OK」及「香奈兒酒店」工作支付生活費用等行為
    ，實均係證人A女基於自由意識自主所為之決定，並無不能
    或難以抗拒之情事無訛。至同案被告蔡政憲縱曾以上開話語
    恫嚇證人A女，然同案被告蔡政憲嗣後於該日即98年8月16日
    對證人A女所犯之不法傷害行為，業經本院另行判處罪刑確
    定，且此一時點已在證人A女上開至「太子大飯店」從事性
    交易或至「999卡拉OK」及「香奈兒酒店」從事陪酒工作之
    後，亦無以認定被告蔡惠堂、蔡璿晨、黃暐翔、廖曼翔此前
    曾以此方式使證人A女處於不知、不能或難以抗拒之狀態；
    況本件復無證據足證同案被告蔡政憲與被告蔡惠堂、蔡璿晨
    、黃暐翔、廖曼翔間有何犯意之聯絡，證人A女此等指述自
    仍屬無據。又證人楊淑君於警詢、偵查中雖亦曾證稱：據證
    人A女向伊表示，被告蔡惠堂係利用證人A女對外借款，並要
    求證人A女上班還錢，賺錢供養被告蔡惠堂等人，證人A女不
    想上班而逃跑，遭被告蔡璿晨帶回，且遭同案被告蔡政憲毆
    打成傷云云（警(一)卷第68頁正面至第70頁正面），然依證人
    楊淑君所述，證人楊淑君並未親自見聞此等事發經過，僅曾
    聽聞證人A女為此等陳述，自亦無從僅以證人楊淑君上開自
    證人A女處聽聞之證述佐證證人A女之上開證述內容屬實，自
    亦不足以此認定被告蔡惠堂、蔡璿晨、黃暐翔及廖曼翔涉有
    此部分之罪嫌。
  (七)綜上所述，依檢察官提出之上開證據，雖能證明證人A女確
    有申辦00-0000000號、00-0000000號電話及門號0000000000
    號行動電話供被告蔡惠堂等人使用，並曾以伊所有之車號RU
    8-137號機車向「隆誠當鋪」質借款項，復曾於98年7月下旬
    某日至上址「太子大飯店」與不詳男客從事性交易，及於同
    年7月1日起至同年8月12日止至「999卡拉OK」從事陪酒工作
    、於同年7月31日亦曾至「香奈兒酒店」從事陪酒工作等事
    實，但尚無法證明被告黃暐翔、廖曼翔有參與被告蔡惠堂、
    蔡璿晨使證人A女與他人為性交易行為之犯行，亦無從認定
    被告蔡惠堂、蔡璿晨、黃暐翔及廖曼翔有何以不當債務約束
    或利用證人A女不知、不能或難以求助之處境等非法手段，
    使證人A女從事勞動與報酬顯不相當之工作之行徑。從而，
    本件被告黃暐翔、廖曼翔被訴所涉人口販運防制法第31條第
    1項之罪嫌，及被告蔡惠堂、蔡璿晨、黃暐翔及廖曼翔被訴
    所涉同法第32條第2項之罪嫌，依檢察官所舉及卷內所有直
    接、間接之證據，既均尚未達到使通常一般人均不致有所懷
    疑，而得確信其為真實之程度，仍有合理之懷疑存在，揆諸
    前開法條規定及判例要旨，即不得遽認被告蔡惠堂、蔡璿晨
    、黃暐翔及廖曼翔涉有檢察官所指述之上開犯行。此外，本
    院復查無其他積極證據足以證明被告蔡惠堂、蔡璿晨、黃暐
    翔及廖曼翔確有公訴意旨所指之此部分犯行，本諸無罪推定
    原則，被告黃暐翔、廖曼翔此部分被訴所涉人口販運防制法
    第31條第1項之犯罪，及被告蔡惠堂、蔡璿晨、黃暐翔及廖
    曼翔此部分被訴所涉同法第32條第2項之犯罪，自均屬不能
    證明，依法均應為無罪判決之諭知，以免冤抑。
據上論斷，應依刑事訴訟法第299條第1項前段、第300條、第301
條第1項，刑法第28條、第231條第1項、第346條第1項、第41條
第1項前段、第8項、第51條第5款，刑法施行法第1條之1第1項、
第2項前段，判決如主文。
本案經檢察官蘇榮照到庭執行職務
中    華    民    國    100    年    6    月    30    日
                  刑事第七庭  審判長  法  官   林逸梅

                                      法  官   莊政達

                                      法  官   蔡盈貞
以上正本證明與原本無異。
如不服本判決應於收受本判決後10日內向本院提出上訴書狀，並
應敘述具體理由。其未敘述上訴理由者，應於上訴期間屆滿後20
日內向本院補提理由書狀（均須按他造當事人之人數附繕本）「
切勿逕送上級法院」。 

無罪部分：檢察官如不服本判決應於收受送達後10日內向本院提
出上訴書狀，並應敘述具體理由。其未敘述上訴理由者，應於上
訴期間屆滿後20日內向本院補提理由書（均須按他造當事人之人
數附繕本）「切勿逕送上級法院」。
                                      書記官   陳玉芬
中    華    民    國   100    年    6     月    30    日

附錄論罪科刑法條：
中華民國刑法第231條
（圖利使人為性交或猥褻罪）
意圖使男女與他人為性交或猥褻之行為，而引誘、容留或媒介以
營利者，處5年以下有期徒刑，得併科10萬元以下罰金。以詐術
犯之者，亦同。
公務員包庇他人犯前項之罪者，依前項之規定加重其刑至二分之
一。

中華民國刑法第346條
（恐嚇取財得利罪）
意圖為自己或第三人不法之所有，以恐嚇使人將本人或第三人之
物交付者，處6月以上5年以下有期徒刑，得併科1千元以下罰金
。
以前項方法得財產上不法之利益，或使第三人得之者，亦同。
前二項之未遂犯罰之。